# 请教各位版主关于免税合并的调整递延所得税的问题

提问人：laorenwudi 时间：2014-09-08 09:58:57
在非同一控制下免税合并中，被合并方的账面价值变为公允价值加入合报中，所以要确认账面价值与公允价值的递延所得税。以合报中的公允价值作为账面价值，原账面价值作为计税基础。 比如：合并时被合并方的固定资产和无形资产的公允价值大于账面价值 合并日的调账分录为： 借：固定资产 2800 无形资产 3600 贷：资本公积 4800 递延所得税负债 1600 期末合报的调整分录：
借：固定资产 2800 无形资产 3600 贷：资本公积 4800 递延所得税负债 1600 借：管理费用 750 贷：累计摊销 300累计折旧 450 请问递延所得税怎么处理？影响不影响合报中的权益法计算的长期股权投资的确认的投资收益？

回答人：chenyiwei
递延所得税负债应相应转回处理，合并报表层面的调整分录为：借记“递延所得税负债”187.5万，贷记“所得税费用——递延所得税费用”187.5万。如该被购买方为非全资子公司，则该笔调整分录的损益影响按该子公司的股权比例分摊给少数股东。

提问人：laorenwudi 时间：2014-09-08 22:21:25
请教版主，本人就是不清楚为什么要转回啊？有什么依据吗？

回答人：chenyiwei
期末资产账面价值与计税基础之间的差额因折旧、摊销等原因比购买日缩小，导致期末应确认的递延所得税负债金额比购买日减少，就需要转回递延所得税负债。